【裁判字號】    98,裁,579
【裁判日期】    980305
【裁判案由】    營利事業所得稅
【裁判全文】
最  高  行  政  法  院  裁  定
                                       98年度裁字第579號
抗  告  人  威盛電子股份有限公司
代  表  人  甲○○
上列抗告人因與相對人財政部臺灣省北區國稅局間營利事業所得
稅事件，對於中華民國97年11月27日臺北高等行政法院97年度訴
字第2736號裁定，提起抗告，本院裁定如下︰
    主  文
抗告駁回。
抗告訴訟費用由抗告人負擔。
    理  由
一、按提起撤銷訴訟，以經合法訴願為要件，此觀行政訴訟法第
    4條之規定即明。當事人未經合法訴願而提起行政訴訟，其
    起訴即屬不備其他要件，行政法院應依行政訴訟法第107條
    第1項第10款後段規定，以裁定駁回其訴。次按訴願之提起
    ，應自行政處分達到或公告期滿之次日起30日內為之，訴願
    法第14條第1項定有明文。訴願逾法定期間，即非合法，其
    復提起撤銷訴訟，自屬起訴不備其他要件，應以裁定駁回之
    。
二、本件抗告人因營利事業所得稅事件，不服財政部民國97年8
    月5日台財訴字第09700332800號訴願決定，提起撤銷訴訟。
    上開訴願決定書於97年8月6日送達於抗告人之代理人，是其
    提起撤銷訴訟之期間，應自同年月7日起算，因抗告人營業
    所設於臺北縣，扣除在途期間2日，至97年10月8日（星期三
    ）屆滿。抗告人遲至97年10月27日始向臺北高等行政法院提
    起撤銷訴訟，有收文戳可按，已逾法定期間，原裁定以其起
    訴不合法，予以駁回，依上開規定及說明，核無違誤。
三、抗告意旨略以：按訴願係行政程序之一種，自有行政程序法
    之適用，準此，依該法第68條第4項及第5項規定，本件係交
    由郵政機關送達，自應依郵政機關送達行政訴訟文書實施辦
    法及訴願法規定，向本件之訴願代理人3人分別送達，然本
    件僅向會計師王自軍送達，顯有違上開規定，其送達自非合
    法，實有違正當法律程序，不應將相對人違背程序之不利益
    轉由抗告人承擔云云。經核抗告人於訴願中委任勤業眾信會
    計師事務所會計師王自軍為訴願代理人，有代收送達權限，
    雖抗告人另委有訴願代理人傅祖聲律師及陳素芬律師2人，
    惟依訴願法第36條規定，王自軍會計師仍得單獨代理，訴願
    決定書單獨對王自軍會計師送達，由應受送達處所接收郵件
    人員陳翠英於97年8月6日收受，生送達效力。其抗告難認有
    理由，應予駁回。
四、據上論結，本件抗告為無理由，依行政訴訟法第104條、民
    事訴訟法第95條、第78條，裁定如主文。
中    華    民    國    98    年    3     月    5     日
                    最高行政法院第六庭
                        審判長法官  吳  明  鴻
                              法官  王  德  麟
                              法官  林  茂  權
                              法官  侯  東  昇
                              法官  黃  秋  鴻
以  上  正  本  證  明  與  原  本  無  異
中    華    民    國    98    年    3     月    5     日
                              書記官  吳  玫  瑩


司法院資訊處製作；財團法人民間司法改革基金會備份。
